# Cayan Atreio Portela Bárcena Saavedra | CV

☐ (61) 99164 3843 • ☐ cayanportela@hotmail.com

Cayan-portela.github.io • ☐ Cayan-Portela • in cayan-portela

Brasileiro, solteiro, 28 anos.

## Introdução

Entusiasta em ciência de dados, gosto de trabalhar com diferentes abordagens/aplicações, motivado pelo ganho de conhecimento.

Meu conhecimento e experiência acadêmica é principalmente focado em estatística. Sou Bacharel em Estatística (Universidade de Brasília), Mestre em Estatística e Experimentação Agronômica (Universidade de São Paulo / ESALQ) e Doutorando em Finanças e Métodos Quantitativos (Universidade de Brasília). Sou pesquisador no LAMFO (Laboratório de Aprendizado de Máquina e Organizações), onde participo de trabalhos que envolvem modelos estatísticos, aprendizado de máquina, programação, web-scrapping e análise da dados em geral em aplicações reais. Também sou bolsista pesquisador do IPEA (Instituto de Pesquisa Econômica Aplicada), onde trabalho com modelos econométricos para previsão e avaliação de impacto, web-scrapping, manipulação e visualização de dados.

Minha experiência em pesquisa é mais voltada para problema aplicados, utilizando métodos estatísticos e análise de dados em geral. A base dos projetos desenvolvidos foram realizados no ambiente R de computação estatística. Em vários deles, com um grande apelo na parte de visualização de dados e disponibilização interativa, utilizei o pacote 'shiny', onde já desenvolvi diversos aplicativos (inclusive o aplicativo referente à minha dissertação de mestrado).

## Educação

#### Finanças e Métodos Quantitativos

Doutorando,

2019

Universidade de Brasília

#### Estatística Experimental

Mestrado, Universidade de São Paulo, Piracicaba 2016-2018

Um aplicativo shiny para modelos lineares generalizados, 2018. Nesta dissertação, desenvolvi um aplicativo interativo para o ajuste de modelos lineares generalizados, com o objetivo de fornecer a usuários que entendem a metodologia estatística mas não possuem afinidade em programação, a possibilidade de investigar e analisar os próprios dados. A contribuição se da na democratização de recursos computacionais através de um aplicativo interativo, além de servir como ferramenta de auxilio na didatica para o ensino da metodologia. Disponível em: https://cayan.shinyapps.io/glm-app

#### Estatística

Bacharel, 2011–2015

Universidade de Brasília

Análise de ampla associação do genoma: redução de dimensionalidade via seleção por torneios e análises indicativas, 2015. Neste trabalho analisei o genoma de 61 ovelhas da raça Morada Nova, com o objetivo de identificar possíveis SNPs (Single Nucleotide Polymorphism) responsáveis pela cor da pelagem do animal. Os dados consistiam em 54.412 SNPs, tornando inviável o uso direto de técnicas tradicionais, pela falta de graus de liberdade dado a alta dimensão do problema. Para contornar este problema, fez-se o uso do algoritmo de seleção por torneios para chegar a um sub-grupo ótimo de covariáveis.

## Experiência

#### IPEA - Instituto de Pesquisa Econômica Aplicada

Brasília

Pesquisador

2017-Atualmente

Modelos estatísticos/econométricos, aprendizado de máquina, web-scrapping, manipulação e visualização de dados

#### Laboratório de Aprendizado de Máquina em Finanças e Organizações

Brasília

Pesquisador

2017-Atualmente

Modelos de aprendizado de máquina aplicado em finanças e organizações

#### CNI - Confederação Nacional da Indústria

Brasília

Consulto

2018

Consultoria para construção de plataforma interativa.

#### **EMBRAPA** - Cenargen

Brasília

Estagiário de Estatística Modelagem estatística 2014–2015

#### **GAMA** - Consultores Associados

Brasília

Estagiário de Estatística

2014-2014

Manipulação de dados, testes de aderência (biométricos e financeiros)

para planos de previdência complementar

Brasília

## Decanato de Ensino e Graduação - UnB

2013–2014

Auxiliar Estatístico

2015-20

Auxílio em análises estatísticas em estudos e pesquisas para  $\mathsf{UnB}/\mathsf{EAD}$ 

### Cursos e seminários ministrados

#### Escola Nacional de Administração Pública

Brasília

Especialização em Análise de Dados em Políticas Públicas

2018

Professor Assistente - Análise de Dados em R

#### Universidade de Brasília

Brasília

Semana de Extensão

2017

Introdução ao ambiente R de computação estatística

#### Universidade de São Paulo

Piracicaba

Departamento de Ciências Exatas

2016

Uso do shiny para o ensino da estatística: teoria e aplicações

Universidade de São Paulo

Departamento de Ciências Exatas

Análises interativas com o auxílio da plataforma shiny

EMBRAPA Brasília

Centro Nacional de Recursos Genéticos Introdução ao ambiente R de computação estatística

## Qualificações

Avançado: Inglês (CCAA - 13 semestres)

**Avançado**: Microsoft Office **Avançado**: Software R

2015